臺灣南投地方法院民事簡易判決
                                       110年度簡字第27號
原      告  何宗杰  
            何佳珍  
共      同
訴訟代理人  武燕琳律師
被      告  林軒毅  
            林子娟  
            林子涵  
            林軒宇  
            謝杏梅  
共      同
訴訟代理人  吳常銘律師
上列當事人間損害賠償事件，本院於民國110年8月3日言詞辯論
終結，判決如下：
    主  文
被告應於繼承被繼承人林烱欽之遺產範圍內，連帶給付原告甲○○新臺幣肆仟貳佰元，及自民國一百零九年九月二十四日起至清
償日止，按週年利率百分之五計算之利息。
原告其餘之訴駁回。
訴訟費用由原告負擔。
本判決第一項得假執行；但被告如以新臺幣肆仟貳佰元為原告甲○○預供擔保，得免為假執行。
原告其餘假執行之聲請駁回。
    事實及理由
壹、程序事項
一、按本於道路交通事故有所請求而涉訟之事件，不問其標的金
    額或價額一律適用簡易程序，民國110年1月22日修正生效之
    民事訴訟法第427 條第1 項第11款定有明文。又法院於修正
    前所受理應行通常程序之上開事件，於修正後未經終局裁判
    者，依修正之民事訴訟法施行法第4條之1第1款規定，應改
    行簡易程序，由原法官或受命法官依簡易程序繼續審理（司
    法院110年1月21日院台廳民一字第1100002519號函參照）。
    從而，本件原告係本於車禍事故請求侵權行為損害賠償，核
    屬本於道路交通事故之請求，原應適用通常程序處理，然依
    修正後之前開民事訴訟法規定，即應依簡易程序辦理，本案
    於修正前即已繫屬本院，於修正後尚未經言詞辯論終結，依
    前開施行法規定，應由原承辦法官或受命法官依簡易程序繼
    續審理後為裁判，先予敘明。
二、次按法定代理人代理權消滅者，訴訟程序在取得訴訟能力之
    本人承受其訴訟以前當然停止；前開規定，於有訴訟代理人
    時不適用之；承受訴訟人於得為承受時，應即為承受訴訟之
    聲明；聲明承受訴訟，應提出書狀於受訴法院，由法院送達
    於他造，民事訴訟法第170條、第173條前段、第175條第1 
    項、第176條分別定有明文。經查：被告丙○○為89年12月6 
    日出生，於109年9月17日起訴時為未成年人，法定代理人為
    被告丁○○（見本院卷第15、247頁之起訴狀收文戳章、戶籍
    謄本），於109年12月6日訴訟進行中成年，丁○○之代理權消
    滅；因被告丙○○有合法委任訴訟代理人（見本院卷第133頁
    之委任狀），訴訟程序不當然停止；嗣被告丙○○於110年6月
    29日聲明承受訴訟，經本院將聲明承受書狀送達原告，經原
    告於同年7月6日收受（見本院卷第421、425頁之聲明承受書
    狀、送達回證），已生承受訴訟之效力。
貳、實體事項
一、原告起訴主張略以：
  ㈠訴外人即被告被繼承人林烱欽（下稱林烱欽）於109年1月2日
    11時19分許，駕駛車牌號碼00-0000號自用小客車（下稱系
    爭汽車），沿南投縣草屯鎮草溪路由北往南（朝南投市）方
    向內側車道行駛，於行經南投縣○○鎮○○路000 ○00號前、設
    有閃光黃燈之交岔路口（下稱系爭路口）時，應減速慢行，
    注意車前狀況及隨時採取必要之安全措施，且於客觀上無不
    能注意之情形；竟疏未注意及此，即貿然通過上開系爭路口
    ；適有訴外人即原告之被繼承人游秀珠（下稱游秀珠）騎乘
    車牌號碼000-0000號普通重型機車（下稱系爭機車）在同路
    同方向外側車道之右側，左轉彎橫越草溪路；兩車因而發生
    碰撞，游秀珠人車飛出倒地（下稱系爭行車事故），致游秀
    珠受有頭部外傷併顱內出血、左脛腓骨開放性骨折、右側第
    五肋骨骨折、急性呼吸窘迫症等傷害，經送往佑民醫療社團
    法人佑民醫院（下稱佑民醫院）急診、手術、轉入加護病房
    ，嗣經轉往國立臺灣大學醫學院附設醫院（下稱臺大醫院）
    、元復醫院住院、治療，仍於109年3月20日因前開傷勢而死
    亡。
  ㈡原告甲○○為游秀珠之女兒，得請求林烱欽賠償殯葬費用新臺
    幣（下同）23萬9,390元、醫療費22萬4,907元（細項如本院
    卷第25頁之起訴狀附表）、看護費(自109年2月17日起至109
    年3月5日止計18日入住臺大醫院普通病房期間、自109年3月
    6日起至109年3月20日止計15日入住元復醫院，共計33日)6
    萬9,000元、慰撫金400萬元、系爭機車修理費1萬4,000元（
    由原告共同繼承後協議分歸原告甲○○所有），共計454萬7,2
    97元。原告乙○○為游秀珠之兒子，得請求林烱欽賠償慰撫金
    400萬元。
　㈢系爭行車事故，固經交通部公路總局車輛行車事故鑑定覆議
    會作成覆議意見，認定游秀珠為肇事主因、林烱欽為肇事次
    因；然依系爭路口監視器影像畫面，林烱欽駕駛系爭汽車之
    車速，顯較其他車輛快，車速應已超過該路段速限即時速60
    公里，是應認定游秀珠、林烱欽同為肇事原因，就系爭事故
    之發生，應各負百分之50之責任。是原告甲○○得請求林烱欽
    賠償總金額應為227萬3,649元，原告乙○○得請求林烱欽賠償
    總金額應為200萬元。
　㈣原告因系爭行車事故，已各領有強制汽車責任保險之理賠100
    萬元，應予扣除。是原告甲○○得請求林烱欽賠償總金額應為
    127萬3,649元，原告乙○○得請求林烱欽賠償總金額應為100
    萬元。
  ㈤林烱欽於109年8月8日1時許，因另起行車事故死亡，被告均
    未拋棄繼承，依民法第1148條、第1153條規定，自應承受林
    烱欽之一切權利義務，就林烱欽前開侵權行為所生損害賠償
    責任，於繼承所得遺產範圍內，負連帶清償責任。
  ㈥爰依民法第184第1項前段、第191條之2、第192條第1項、第1
    94條等侵權行為規定、民法第1153條第1項等繼承規定，提
    起本件訴訟，並聲明：被告應於共同繼承被繼承人林烱欽之
    遺產範圍內，連帶給付原告乙○○100萬元，及自起訴狀繕本
    送達翌日即109年9月24日起至清償日止，按週年利率百分之
    5計算之利息；被告應於共同繼承被繼承人林烱欽之遺產範
    圍內，連帶給付原告甲○○127萬3,649元，及自起訴狀繕本送
    達翌日即109年9月24日起至清償日止，按週年利率百分之5
    計算之利息；願供擔保，請准宣告假執行。
二、被告抗辯略以：
  ㈠系爭行車事故之發生，係因為游秀珠騎乘系爭機車自外側車
    道之右側，貿然左轉彎橫越道路，而有過失所致；林烱欽駕
    駛系爭汽車於內側車道，行經系爭路口前，時速僅約50至60
    公里間未超速，且有鬆開油門之情，並右側有一輛車身較高
    、訴外人黃勝彥駕駛之白色休旅車行駛於外側車道，致林烱
    欽視線遭遮蓋，未能即時發現游秀珠，而無過失，林烱欽自
    無庸負侵權行為之損害賠償責任。縱認林烱欽駕駛系爭汽車
    行經閃光黃燈號誌交岔路口，未減速接近，仍有過失，亦僅
    為肇事次因，且衡以過失情節，系爭行車事故之發生游秀珠
    應負7成之責任、林烱欽僅負擔3成之責任。
　㈡原告甲○○所請求醫療費用中，關於109年1月10日於佑民醫院
    所支出之材料費3萬1,842元、109年2月7日於臺大醫院所支
    出之藥費3萬6,870元、材料費6萬3,970元，非屬必要之支出
    ；另原告請求慰撫金，亦屬過高。
　㈢爰聲明：原告之訴及假執行之聲請均駁回；如受不利判決，
    願供擔保請准宣告免為假執行。
三、兩造不爭執事項：
  ㈠林烱欽於109年1月2日11時19分許，駕駛系爭汽車，沿南投縣
    草屯鎮草溪路由北往南（朝南投市）方向內側車道行駛，於
    行經南投縣○○鎮○○路000○00號前、設有閃光黃燈之系爭路口
    時，應減速慢行，注意車前狀況及隨時採取必要之安全措施
    ；適有游秀珠騎乘系爭機車在同路同方向外側車道之右側，
    左轉彎橫越草溪路；兩車因而發生系爭行車事故，致游秀珠
    受有頭部外傷併顱內出血、左脛腓骨開放性骨折、右側第五
    肋骨骨折、急性呼吸窘迫症等傷害，經送往佑民醫院急診、
    手術、轉入加護病房，嗣經轉往臺大醫院、元復醫院住院、
    治療，仍於109年3月20日因前開傷勢而死亡。
  ㈡原告為游秀珠之全體繼承人，均未聲明拋棄繼承；被告為林
    烱欽之全體繼承人，均未聲明拋棄繼承。
  ㈢系爭機車之出廠年月為106年9月，於系爭行車事故發生時，
    為游秀珠所有；因系爭事故損壞，而受有財產權侵害，並受
    有1萬4,000元之財產上損害（逕以此金額作為損害額，兩造
    均表示不爭執，見本院卷第270頁）。
  ㈣游秀珠因系爭行車事故受有生命及身體權侵害，致原告甲○○
    支付喪葬費23萬9,390元、醫療費22萬4,907元、看護費6 萬
    9,000元（醫療費中關於109年1月10日材料費3萬1,842元、1
    09年2月7日藥費3萬6,870元、材料費6萬3,970元，被告雖不
    爭執已支出之事實，惟爭執支出必要性，其餘部分，不爭執
    已支出及必要性）。
  ㈤原告因系爭行車事故，受領汽車強制責任保險理賠金各100萬
    元。
四、兩造爭執事項：
  ㈠游秀珠、林烱欽就系爭行車事故之發生，有無過失及過失比
    例為何？
  ㈡原告甲○○所請求醫療費中，關於109年1月10日於佑民醫院所
    支出之材料費3萬1,842元、109年2月7日於臺大醫院所支出
    之藥費3萬6,870元、材料費6萬3,970元，合計13萬2,682 元
    ，是否為必要支出？
  ㈢原告各得向被告請求之精神慰撫金金額為何？
  ㈣原告請求被告支付如聲明所示之金額，有無理由？
五、法院得心証之理由：
  ㈠前開不爭執事項㈠至㈤，為兩造於本院行準備程序及言詞辯論
    時所表示不爭執（見本院卷第270至271、430至431 頁），
    復有南投縣政府警察局道路交通事故當事人登記聯單、現場
    圖、事故照片黏貼紀錄表、佑民醫院診斷書、元復醫院、交
    通部公路總局臺中區監理所109年5月8日投鑑字第109004309
    3號函附之該所南投縣區車輛行車事故鑑定會鑑定意見書（
    下稱鑑定報告）、臺灣臺北地方檢察署相驗屍體證明書、交
    通部公路總局臺中區監理所、交通部公路總局等件、系爭機
    車受損及修復照片、佑民醫院單據、臺大醫院單據、其他醫
    療用品發票、臺北市殯葬管理處其他收入憑單、塔位及清潔
    管理費發票、見福禮儀公司服務對帳單、看護費收據、系爭
    機車維修估價單暨發票、公路監理電子閘門、戶籍謄本在卷
    可憑（見本院卷第27至33、37、55至64、71至98、207、245
    至249頁），並經本院調取核閱與系爭行車事故相關之臺灣
    南投地方檢察署109年度偵字第680號（下稱系爭刑案）偵查
    卷宗屬實，均堪認為真實。
　㈡林烱欽就系爭行車事故之發生，有過失：
　⒈按因故意或過失，不法侵害他人之權利者，負損害賠償責任
    ；汽車、機車或其他非依軌道行駛之動力車輛，在使用中加
    損害於他人者，駕駛人應賠償因此所生之損害，民法第184
    條第1項前段、第191條之2前段分別定有明文。次按行車速
    度，依速限標誌或標線之規定，無速限標誌或標線者，減速
    慢行，作隨時停車之準備；安全方向導引標誌「輔2」，用
    以促使車輛駕駛人減速慢行，並引導行駛安全方向；閃光黃
    燈表示「警告」，車輛應減速接近，注意安全，小心通過，
    道路交通安全規則第93條第1項第3款、道路交通標誌標線號
    誌設置規則第134條第1項、第211條第1項第1款亦有明文（
    下合稱交通規範）。至所謂減速慢行，究應以何速度為基準
    ，應視當時駕駛人行車及交通情況為酌量，並減速至可隨時
    作停車之準備（交通部路政司59年9月22日路臺字第31330號
    函釋亦同此見解）。
　⒉經查：
　⑴林烱欽駕駛系爭汽車行駛於公路，且領有普通小客車駕駛執
    照，有證號查詢汽車駕駛人資料等件在卷可佐（見系爭刑案
    警卷第43頁），自應知悉並注意遵守上開交通規範；且於系
    爭行車事故發生時，天氣為晴、日間自然光線充足，路段速
    限為時速60公里，路面鋪設柏油、乾燥、無缺陷、無障礙物
    、視距良好，現場設有閃光號誌、作動正常、林烱欽行向為
    閃光黃燈，現場亦劃有安全方向導引標誌「輔2」圖樣等情
    ，有前道路交通事故現場圖、調查報告表(一)(二)、現場照
    片等件在卷可參（見系爭刑案警卷第13至15、23至32頁），
    是林烱欽自有注意上開交通規範之義務，且無不能注意之情
    事；然而，林烱欽於行經系爭路口時，竟仍疏未依照前開交
    通規範而減速慢行接近，注意安全小心通過，而仍維持以時
    速50至57公里之速度行經路口，縱未有逾越速限之情形，然
    亦未有較行經路口前速度再為減速之情況等節，有系爭路口
    監視器影像、現場照片、鑑定報告等件存卷可考（見本院卷
    第61至64、系爭刑案警卷第23至32頁、偵卷第30至32、42至
    45、54至56頁），是林烱欽於行經系爭路口時，自有疏未注
    意上開交通規範，未減速慢行、注意安全小心通過之情，而
    有過失甚明，且鑑定報告亦同此認定。
　⑵至被告固抗辯林烱欽駕駛系爭汽車於內側車道，行經系爭路
    口前，右側有一輛車身較高、黃勝彥駕駛之白色休旅車行駛
    於外側車道，致林烱欽視線遭遮蓋，未能即時發現游秀珠，
    是無過失等等。然而，依系爭路口監視器影像顯示，游秀珠
    騎乘系爭機車自外側車道之右側(外側)，欲左轉彎橫越草溪
    路前，林烱欽駕駛之系爭汽車，離其所稱黃勝彥駕駛之白色
    休旅車，尚有相當之距離，有系爭路口監視器影像、現場照
    片在卷可稽（見系爭刑案偵卷第30頁），是林烱欽行駛於道
    路時，客觀上應能見及游秀珠位於道路外側車道之外側；再
    者，依黃勝彥於系爭刑案警詢時已稱：因見及游秀珠自道路
    外側橫越道路，即減速慢行至停止等語明確（見系爭刑案警
    卷第7至9頁），依林烱欽於系爭刑案警詢時已稱：其有見及
    「前方」外側道白色自小客車慢行至停止等確明確（見系爭
    刑案警卷第1至3頁），是林烱欽行駛系爭路口前，已見及當
    時位於其「右前方」、行駛於外側道之白色休旅車減速慢行
    至停止；從而，衡以林烱欽於客觀上能見及游秀珠騎乘系爭
    機車在外側車道之外側，嗣於主觀上又見及行駛於外側道之
    白色休旅車（在無紅燈號誌之情況下）減速慢行至停止，自
    無客觀上不能注意之情況。是被告前開所辯，自不可採。
　⑶至被告又抗辯林烱欽行經系爭路口時，時速僅約50至60公里
    間未超速，且有鬆開油門，是無過失等等。然而，系爭路口
    「前」之路段速限，為時速60公里，已如前述，又林烱欽行
    經路口「之際」，時速仍約為54至57公里之間，亦如前述，
    已難認林烱欽有減速慢行接近系爭路口之情況，縱有稍作減
    速，於客觀上亦未減至適宜行經系爭路口之速度。況且，依
    當時林烱欽行車及交通情況，其右前方之白色休旅車，尚能
    減速慢行至停止，且林烱欽亦見及此節，亦難認所為減速，
    已減至適宜行經系爭路口之速度。是被告前開所辯，亦不可
    採。
　⑷基上，林烱欽就系爭行車事故之發生，自有過失（至游秀珠
    有無過失及過失程度則詳後述）；又系爭行車事故，致游秀
    珠受有前開傷勢而死亡，並致游秀珠所有系爭機車損壞，亦
    如前述，而具相當因果關係；足認林烱欽因過失不法侵害游
    秀珠之身體生命權、財產權，應負損害賠償之責任。
　㈢原告原得請求林烱欽賠償之金額，審酌如下：
　⒈因游秀珠身體生命權侵害部分：
　⑴按不法侵害他人致死者，對於支出醫療及增加生活上需要之
    費用或殯葬費之人，亦應負損害賠償責任；不法侵害他人致
    死者，被害人之父、母、子、女及配偶，雖非財產上之損害
    ，亦得請求賠償相當之金額，民法第192條第1項、第194條
    定有明文。又以人格權遭遇侵害，受有精神上之痛苦，而請
    求慰藉金之賠償，其核給之標準，須斟酌雙方之身分、資力
    、加害程度、精神痛苦程度、其他各種情形，以核定相當之
    數額。且所謂「相當」，應以實際加害情形及被害人之身分
    、地位與加害人之經濟情況等關係定之（最高法院47年度台
    上字第1221號、51年度台上字第223號、76年度台上字第190
    8號、86年度台上字第3537號判決意旨參照），於身分權遭
    遇侵害，受有精神上之痛苦，而請求慰撫金之賠償時，亦同
    。
　⑵喪葬費部分：
　　游秀珠因系爭行車事故受有生命及身體權侵害，致原告甲○○
    支付喪葬費23萬9,390元，已如前述，原告甲○○自得請求林
    烱欽賠償前開金額損害。
　⑶醫療費部分：
　①游秀珠因系爭行車事故受有生命及身體權侵害，致原告甲○○
    支付醫療費22萬4,907元。除其中關於109年1月10日材料費3
    萬1,842元、109年2月7日藥費3萬6,870元、材料費6萬3,970
    元部分，經被告爭執其支出必要性外，其餘項目及金額，均
    經被告表示不爭執其支出必要性（見本院卷第270頁），屬
    民事訴訟法第279條第1項之自認（最高法院95年度台上字第
    2093號判決意旨參照），應以之為真實。
　②至被告所爭執關於原告甲○○所支付前開109年1月10日材料費3
    萬1,842元、109年2月7日藥費3萬6,870元、材料費6萬3,970
    元部分，是否有支出之必要乙節，經本院依被告請求函詢佑
    民醫院、臺大醫院後，前開醫院均覆以：前開支出，與游秀
    珠因系爭行車事故所受傷勢之治療行為間，具有關聯性，且
    屬必要之支出等語甚明，有佑民醫院110年3月8日佑院務病
    字第1100300004號函、臺大醫院110年4月30日校附醫秘字第
    1100902199號函存卷可考（見本院卷第309至311、327至329
    頁）；且被告前開函文所覆內容，亦未再為爭執，或指出有
    何不合理之處；足認前開醫療費支出，應屬必要。
　③從而，原告甲○○自得請求林烱欽賠償前開支出22萬4,907元損
    害。
　⑷看護費部分：
　　游秀珠因系爭行車事故受有生命及身體權侵害，致原告甲○○
    支付看護費6萬9,000元，已如前述，原告甲○○自得請求林烱
    欽賠償前開金額損害。
　⑸慰撫金部分：
　  游秀珠為48年3月30日生，有戶籍謄本在卷可佐（見本院卷
    第245頁），於因系爭行車事故死亡時年約61歲，依內政部
    所公布109年簡易生命表所示，女性平均餘命為84餘歲，原
    告為游秀珠之子女，其等間原尚有數10年之相處時間，因系
    爭事故致其等間天人永隔，原告自均受有精神上相當之痛苦
    。再者，原告甲○○為大學畢業，任職於台商所開設公司，年
    薪資所得約為136萬，於108年度有利息所得1728元，名下有
    土地等資產財產總額149萬7,790元，原告乙○○為高中畢業，
    擔任鐵工，年收入所得約30萬元，名下無不動產等資產，林
    烱欽生前任職於南投縣草屯鎮公所，擔任公務員，108年度
    有年薪資所得為111萬7,924元，名下有房屋土地等不動產總
    額約1,240萬9,400元，業經兩造陳報在卷，且有原告提出之
    存款交易明細、個人所得納稅紀錄，並有本院依職權查詢之
    稅務電子閘門財產調件明細表可稽（見本院卷第169、201至
    203、261至264、275頁）；本院審酌游秀珠與原告間天人永
    隔所生之苦痛程度、期間，及原告與林烱欽前開社會身分、
    地位、經濟狀況（學經歷、工作、所得收入、財產）等事實
    ，認原告因受精神上之損害，得請求賠償之金額各以120萬
    元為適當。
　⒉因游秀珠財產權侵害部分：
　⑴按負損害賠償責任者，除法律另有規定或契約另有訂定外，
    應回復他方損害發生前之原狀；第1項情形，債權人得請求
    支付回復原狀所必要之費用，以代回復原狀，民法第213 條
    第1、3項定有明文。次按繼承人自繼承開始時，除本法另有
    規定外，承受被繼承人財產上之一切權利、義務；繼承人有
    數人時，在分割遺產前，各繼承人對於遺產全部為公同共有
    ，同法第1148條第1項本文、第1151條定有明文。
　⑵經查：
　①游秀珠因系爭行車事故受有系爭機車侵害，致支出修車費1萬
    4,000元損害，已如前述，且以此金額作為其損害金額，亦
    經被告表示不爭執其支出必要性（見本院卷第270頁），屬
    民事訴訟法第279條第1項之自認，應以之為真實，游秀珠自
    得請求林烱欽賠償前開金額損害。
　②原告為游秀珠之全體繼承人，均未聲明拋棄繼承，已如前述
    ，應承受而共同享有前開損害賠償請求權；嗣原告協議由原
    告甲○○分得系爭機車及所由生損害賠償請求權，亦經原告陳
    稱明確；從而，原告甲○○自得請求林烱欽賠償前開金額損害
    。
　③基上，因游秀珠身體生命權遭侵害部分，原告甲○○原得請求
    林烱欽賠償之金額為173萬3,297元，原告乙○○原得請求林烱
    欽賠償之金額為120萬元；因游秀珠財產權遭侵害部分，原
    告甲○○得請求林烱欽賠償之金額為1萬4,000元。
  ㈣過失比例相抵部分：
　⒈按損害之發生或擴大，被害人與有過失者，法院得減輕賠償
    金額，或免除之，民法第217條定有明文。其規定之目的，
    在謀求加害人與被害人間之公平，故在裁判上法院得以職權
    減輕或免除之（最高法院85年度台上字第1756號判意旨參照
    ）。次按民法第192條所規定損害賠償責任，固係間接被害
    人得請求賠償之特例，屬其固有之權利，然而，此權利仍係
    基於侵權行為之規定而發生，自不能不負擔直接被害人之過
    失，倘直接被害人於損害之發生或擴大與有過失時，依公平
    之原則，亦應有前開民法第217條過失相抵規定之適用（最
    高法院73年度台再字第182號判決意旨參照），於依民法第1
    94條所規定損害賠償時，亦同。再按機車行駛至交岔路口，
    其轉彎，無標誌或標線者，應依第102條規定行駛；汽（機
    ）車行駛至交岔路口，左轉彎時，應距交岔路口30公尺前顯
    示方向燈或手勢，換入內側車道或左轉車道，行至交岔路口
    中心處左轉；轉彎車應讓直行車先行，道路交通安全規則第
    99條2項、第102條第1項第5款、第7款定有明文（下合稱交
    通規範）。
　⒉經查：
　⑴游秀珠騎乘系爭機車行駛於公路，雖未領有普通小客車駕駛
    執照，有證號查詢機車駕駛人資料在卷可佐（見系爭刑案警
    卷第44頁），於系爭路口左轉彎前，仍應注意遵守上開交通
    規範；然而，游秀珠自南投縣草屯鎮草溪路由北往南（朝南
    投市）方向外側車道之右側，左轉彎橫越草溪路之事實，已
    如前述，乃於系爭路口左轉彎時，未於距交岔路口30公尺前
    顯示方向燈或手勢，循序換入內側車道或左轉車道，再行至
    交岔路口中心處左轉，且未禮讓直行車先行，而疏未注意前
    開交通規範，鑑定報告亦同此認定，顯有過失甚明。從而，
    就系爭行車事故之發生，除林烱欽有過失外，游秀珠亦與有
    過失，且鑑定報告亦同此認定。
　⑵系爭行車事故之發生情況，林烱欽係行駛於內側車道，且為
    直行車，游秀珠則係騎乘系爭機車行駛於外側車道之外側，
    且於系爭路口時，為左轉彎，而橫越外側車道後，再橫越內
    側車道時，與林烱欽所駕駛之系爭汽車發生碰撞，始發生系
    爭行車事故，是游秀珠顯屬肇事主因，林烱欽則為肇事次因
    甚明，且鑑定報告亦同此認定。從而，本院認游秀珠應負擔
    7成之責任（原告應予承擔），林烱欽則應負擔3成之責任，
    自屬適當。
　⑶至原告固主張依系爭路口監視器影像畫面，林烱欽駕駛系爭
    汽車之車速，顯較其他車輛快，且依原告之計算，應為時速
    64至69公里間，已超過該路段速限60公里，是應認定游秀珠
    、林烱欽同為肇事原因，就系爭事故之發生，各應負擔百分
    之50之責任等等，並請求本院就林烱欽於系爭行車事故發生
    時之時速、林烱欽及游秀珠間間應負擔之責任比例等事項，
    送澎湖科技大學為鑑定。然而，關於林烱欽行經系爭路口時
    之時速，應如何計算乙節，於鑑定報告中，已敘明其計算方
    式，且經本院函請交通部公路總局再為說明後，經該局再為
    敘明其計算方式，有該局110年3月24日路覆字第1100029146
    號函在卷可查（見本院卷第315至316頁），核其說明，要無
    不當之處；再者，縱認林烱欽行經系爭路口時之車速，應為
    時速64至69公里間之事實為真，惟衡以系爭行車事故之發生
    情況，亦不足影響本院就應負擔責任比例之認定；從而，原
    告前開主張，尚非可採，所為調查證據聲請，亦無必要。
　⑷基上，經考量系爭行車事故之發生責任比例，本院認因游秀
    珠身體生命權遭侵害部分，原告甲○○原得請求林烱欽賠償之
    金額為51萬9,989元（小數點以下四捨五入），原告乙○○原
    得請求林烱欽賠償之金額為36萬元；因游秀珠財產權遭侵害
    部分，原告甲○○得請求林烱欽賠償之金額為4,200元。
  ㈤強制汽車責任保險理賠額扣除部分：
　　按保險人依強制汽車責任保險法規定所為之保險給付，視為
    被保險人損害賠償金額之一部份，被保險人受賠償請求時，
    得扣除之，強制汽車責任保險法第32條定有明文。經查：原
    告因系爭行車事故，各受領汽車強制責任保險理賠金100萬
    元，已如前述，自應從得請求林烱欽賠償之數額中予以扣除
    。從而，因游秀珠身體生命權遭侵害部分，經扣除前開受領
    理賠金後，原告甲○○已無得請求林烱欽賠償之數額，原告乙○○亦無得請求林烱欽賠償之數額；因游秀珠財產權遭侵害部
    分，則毋庸扣除前開受領理賠金，原告甲○○仍得請求林烱欽
    賠償之金額為4,200元。
　㈥被告繼承林烱欽部分：
    按繼承人對於被繼承人之債務，以因繼承所得遺產為限，負
    清償責任；繼承人對於被繼承人之債務，以因繼承所得遺產
    為限，負連帶責任，民法第1148條第2項、第1153條第1項定
    有明文。經查：被告為林烱欽之全體繼承人，均未聲明拋棄
    繼承，已如前述，應承受而共同負擔原告甲○○對林烱欽之
    損害賠償請求權，並以因繼承所得遺產為限，負連帶清償責
    任；從而，原告甲○○自得請求被告於繼承林烱欽遺產範圍
    內連帶清償4,200元。
　㈦按給付無確定期限者，債務人於債權人得請求給付時，經其
    催告而未為給付，自受催告時起，負遲延責任。其經債權人
    起訴而送達訴狀，或依督促程式送達支付命令，或為其他相
    類之行為者，與催告有同一之效力，民法第229條第2項定有
    明文。遲延之債務，以支付金錢為標的者，債權人得請求依
    法定利率即週年利率百分之5計算之遲延利息，民法第233條
    第1項本文、第203條亦有明文。經查：原告甲○○對被告（繼
    承）之損害賠償債權，核屬無確定期限之給付，既經原告起
    訴，而起訴狀繕本於109年9月23日送達被告（見本院卷第10
    5至111頁），被告迄未給付，當應負遲延責任，故原告甲○○
    請求自起訴狀繕本送達被告翌日即109年9月24日起至清償日
    止，按週年利率百分之5給付法定遲延利息，洵屬有據。
六、綜上所述，原告依侵權行為之法律關係，請求被告於繼承林
    烱欽遺產範圍內連帶給付原告甲○○4,200元，及自109年9月2
    4日起至清償日止，按週年利率百分之5計算之遲延利息，洵
    屬正當，應予准許；逾此範圍之請求，尚屬無據，應予駁回
    。
七、本件逕依簡易程序為判決，業如首開程序事項之說明，則原
    告甲○○勝訴部分，屬就民事訴訟法第427條第2 項訴訟適用
    簡易程序所為被告敗訴之判決，依389條第1 項第3 款規定
    ，應依職權宣告假執行，原告甲○○聲請供擔保准予假執行，
    核無必要；又依同法第392條第2項規定，依職權宣告准被告
    於供相當擔保，得免為假執行。至原告敗訴部分，其假執行
    之聲請，因訴之駁回而失所依附，應併予駁回之。
八、本件事證已臻明確，兩造其餘攻擊防禦及證據調查，均與本
    案之判斷不生影響，爰毋庸一一審酌論列，併此敘明。
九、訴訟費用負擔之依據：民事訴訟法第79條、第85條第1項本
    文。
中    華    民    國   110    年    9     月    16    日
                      民事第二庭  法  官  葉峻石
以上正本係照原本作成。
如對本判決上訴，須於判決送達後20日內向本院提出上訴狀。如
委任律師提起上訴者，應一併繳納上訴審裁判費。
中    華    民    國   110    年    9     月    16    日
                               書記官  沈柏樺